臺灣士林地方法院刑事判決　　　　　　　　　　　　　九十一年度訴字第五七六號
　　公　訴　人　臺灣士林地方法院檢察署檢察官
　　被　　　告　甲○
右列被告因毒品危害防制條例案件，經檢察官提起公訴（九十一年度毒偵緝字第一四
九號），本院判決如左：
    主  文
甲○連續施用第一級毒品，累犯，處有期徒刑壹年。
扣案之第一級毒品海洛因共貳包（壹包淨重零點零伍公克、包裝重零點壹公克；另壹
包淨重零點壹捌公克、包裝重零點壹玖公克）沒收銷燬。
    事  實
一、甲○曾有多次毒品前科，最後一次係於民國（下同）八十五年間因違反肅清煙毒
    條例案件，經本院判處有期徒刑三年四月確定，於八十八年九月間假釋，嗣假釋
    未經撤銷，於九十年二月二日縮刑期滿執行完畢，又因施用毒品案件，經本院裁
    定送觀察、勒戒後，認無繼續施用毒品之傾向，由本院於八十七年七月三十日以
    八十六年度訴字第一一一一號免刑判決嗣確定。詎其仍不知悔，復基於施用第一
    級毒品海洛因之概括犯意，自九十年九月十四日起至同年十一月二十日或二十一
    日止，連續在其位於台北市○○區○○路四段三二四巷三弄九號住處，將第一級
    毒品海洛因摻水注射之方式，施用海洛因多次，約二、三天施用一次，嗣為警於
    九十年九月十五日八時三十分許，在台北市大同區○○○路與歸綏街口查獲，並
    扣得其持有之第一級毒品海洛因一包（淨重０‧０五公克、包裝重０．一公克）
    ；另為警於九十年十一月二十四日九時二十五分許，在台北市○○○路○段九十
    二號（馬偕醫院後門）查獲，並扣得第一級毒品海洛因一包（淨重０‧一八公克
    、包裝重０．一九公克），經依本院九十年度毒聲字第一五二七號裁定送觀察、
    勒戒後，認有繼續施用毒品之傾向，裁定送強制戒治。
二、案經臺北市政府警察局萬華分局及臺北縣政府警察局海山分局報告台灣士林地方
    法院檢察署檢察官偵查起訴。
    理  由
一、右揭事實，業據被告甲○坦承不諱，其二度為警查獲時所採集之尿液經送驗結果
    ，呈嗎啡陽性反應，此有國防部憲兵司令部刑事鑑識中心九十年十月十八日（90
    ）綱得字第一三八二四號鑑驗通知書、臺灣尖端先進生技醫藥股份有限公司濫用
    藥物檢驗中心濫用藥物檢驗報告、昭信科技顧問股份有限公司濫用藥物陽性檢體
    檢驗報部告各一份在卷可稽，而被告持有之白色粉末二包經送法務部調查局鑑定
    結果，證實確為海洛因無訛（一包淨重０．０五公克、包裝重０．一公克；另一
    包淨重０．一八公克、包裝重０．一九公克），有該局九十一年二月一日調科鑑
    驗結壹字第０四０００二八九四號鑑定通果知書及（九０）陸（一）00000
    000號鑑定通知書各一份在卷可憑，足徵被告之自白與事實相符，本案事證明
    確，被告之犯行洵堪認定。
二、按施用毒品經觀察勒戒後，無繼續施用毒品傾向者，檢察官為不起訴處分後，五
    年內再施用毒品，經觀察勒戒，認有繼續施用毒品傾向或三犯以上者，應進入訴
    訟程序審理，毒品危害防制條例第二十條第三項定有明文，本件被告前因施用毒
    品案件，經本院裁定送觀察、勒戒後，認無繼續施用毒品之傾向，由本院於八十
    七年七月三十日以八十六年度訴字第一一一一號免刑判決嗣確定，有該判決書及
    臺灣高等法院被告全國前案紀錄表一各份附卷足憑，本次被告再度施用海洛因為
    二犯，經本院裁定觀察勒戒執行後認有繼續施用毒品之傾向，再由本院裁定送強
    制戒治，有本院上開裁定書及臺灣士林看守所附設勒戒處所有無繼續施用毒品傾
    向證明書各一紙在卷可憑，是被告所為符合上開規定，為二犯，合予敘明。核被
    告所為，係犯毒品危害防制條例第十條第一項之施用第一級毒品海洛因罪。被告
    前後多次施用海洛因之犯行，時間緊接、犯罪構成要件相同，顯係基於概括犯意
    反覆為之，應論以連續犯一罪，並加重刑。被告於起訴書所載以外之犯罪事實，
    雖未據起訴，惟此部分與前經起訴論罪科刑部分具有連續犯裁判上一罪之關係，
    為起訴效力所及，本院自得併予審理。查被告曾於八十五年間因違反肅清煙毒條
    例案件，經本院判處有期徒刑三年四月確定，於八十八年九月間假釋，嗣假釋未
    經撤銷，於九十年二月二日縮刑期滿執行完畢，有台灣士林地方法院檢察署刑案
    資料查註紀錄表、臺灣高等法院被告全國前案紀錄表各一份在卷供參，其於前案
    執行完畢後五年內再犯有期徒刑以上之本罪，為累犯，應依刑法第四十七條規定
    遞加重其刑。爰審酌被告素行不佳，已有施用毒品前科經論科罪，且曾經觀察勒
    戒後認無繼續施用之傾向為免刑判決確定後，竟再次施用毒品，足見其悔意不深
    ，另審酌其犯罪之動機、手段、犯後坦承犯行之態度等一切情狀，量處如主文所
    示之刑，以示儆懲。
三、扣案之第一級毒品海洛因共二包（壹包淨重零點零伍公克、包裝重零點壹公克；
    另壹包淨重零點壹捌公克、包裝重零點壹玖公克），係查獲之毒品，應依毒品危
    害防制條例第十八條前段規定併予宣告沒收銷燬。
據上論斷，應依刑事訴訟法第二百九十九條第一項前段，毒品危害防制條例第十條第
一項、第十八條前段，刑法第十一條前段、第五十六條、第四十七條，判決如主文。
本案經檢察官簡靜玉到庭執行職務。
中      華      民      國      九十一  年      十二      月    三     日
                                  臺灣士林地方法院刑事第三庭
                                      法  官  楊  迺  伶
右正本證明與原本無異。
如不服本判決，應於判決送達後十日內，向本院提出上訴狀。
                                      書記官  趙  彩  彤
中      華      民      國      九十一  年      十二      月    六     日
附錄本案論罪科刑法條全文：
毒品危害防制條例第十條第一項：
  施用第一級毒品者，處六月以上五年以下有期徒刑。
